臺灣臺北地方法院刑事判決
111年度審訴字第1556號
公  訴  人  臺灣臺北地方檢察署檢察官
被      告  張方繼



上列被告因違反洗錢防制法等案件，經檢察官提起公訴（111年
度偵字第17872號、第17873號），因被告於本院準備程序中就被
訴事實為有罪之陳述，經告知簡式審判程序意旨，並聽取公訴人
及被告之意見後，由本院合議庭裁定由受命法官獨任依簡式審判
程序審理，判決如下：
    主  文
壹、主刑部分：
張方繼犯如附表一編號1至3所示各罪，各處如附表一編號1至3「
宣告刑」欄所示之刑。應執行有期徒刑伍月，併科罰金新臺幣貳
萬元，罰金如易服勞役，以新臺幣壹仟元折算壹日。
貳、沒收部分：
一、扣案如附表二編號1所示之行動電話壹支沒收。
二、未扣案之犯罪所得新臺幣貳仟元沒收，於全部或一部不能沒
    收或不宜執行沒收時，追徵其價額。
    事  實
一、張方繼與真實姓名年籍不詳、自稱「直走佑」、「簡佑廷」
    之人（下稱「直走佑」），共同意圖為自己或他人不法之所
    有，基於詐欺取財及洗錢之犯意聯絡，先由「直走佑」向附
    表一編號1至3所示告訴人施用詐術，致渠等陷於錯誤，而依
    指示將受騙款項匯入指定帳戶（詐欺時日、詐欺手法、匯款
    時日、匯款金額及匯入帳戶，均詳如附表一編號1至3所示）
    。再由張方繼持附表二編號1所示行動電話與「直走佑」聯
    繫，依其指示提領上開告訴人等之受騙匯入款項交付與「直
    走佑」（提領時地及提領金額，均詳如附表一編號1至3所示
    ），藉此製造金流斷點，以掩飾及隱匿詐欺所得財物之來源
    、去向及所在。張方繼因此獲得報酬共計新臺幣（下同）2,
    000元。
二、案經附表一編號1至3所示告訴人訴由桃園縣政府警察局刑事
    警察大隊報告臺灣桃園地方檢察署呈請臺灣高等檢察署核轉
    臺灣臺北地方檢察署檢察官偵查起訴。
    理  由
一、上開事實，業據被告張方繼於警詢及偵查中、本院準備程序
    中及審理時均坦承不諱（見偵字第28469號卷第11至36頁、
    第139至141頁，本院卷第113至114頁、第120至121頁、第12
    3頁)，並有附表三編號1至3「相關證據名稱及其卷證出處」
    欄所示補強證據可資佐證。
二、依上開補強證據，足見被告任意性之自白有相當之證據相佐
    ，且與事實相符，堪可採認為真。本案事證明確，被告有上
    揭事實欄所示犯行，洵堪認定，應予依法論罪科刑。　　
三、論罪科刑之依據：　　
  ㈠核被告就附表一編號1至3所為，均係犯刑法第339條第1項之
    詐欺取財罪及洗錢防制法第14條第1項之洗錢罪。
　㈡被告與「直走佑」間，具犯意聯絡及行為分擔，應論以共同
    正犯。
　㈢被告上開所為，均係以一行為觸犯數罪名，為想像競合犯，
    應依刑法第55條規定，均從一重之洗錢罪處斷。
  ㈣被告所犯上開3罪，犯意各別、行為互殊，應予分論併罰。
　㈤被告於本院準備程序中自白洗錢犯行，爰依洗錢防制法第16
    條第2項規定，均減輕其刑。
  ㈥爰以行為人之責任為基礎，審酌被告有毒品、詐欺等前科，
    此有臺灣高等法院被告前案紀錄表在卷可稽，素行非佳。其
    擔任提款車手，漠視他人財產權，掩飾、隱匿詐欺所得財物
    之去向及所在，對社會治安造成相當之影響，應予非難；併
    考量其犯後坦承犯行並表示想跟本案告訴人和解，惟因本案
    告訴人林欣慧表示沒有要求償之意見、其他告訴人因故未到
    庭，致被告未能與之和解等情形，有本院公務電話紀錄附卷
    可參（見本院卷第99至103頁、第125頁）；兼衡被告自述高
    中肄業之智識程度、從事板模工作、日薪2,000元、未婚、
    無扶養對象但須照顧雙親等家庭生活經濟狀況（見本院卷第
    124至125頁），暨其犯罪之動機、目的及手段、犯罪所生危
    害等一切情狀，爰分別量處如主文（即附表一編號1至3「宣
    告刑」欄）所示之刑，暨定其應執行之刑，另就併科罰金部
    分定其應執行之刑，並均諭知易服勞役之折算標準，以示懲
    儆。
四、沒收部分：
　㈠供犯罪所用之物部分：
    扣案如附表二編號1所示之物，乃被告所有、供其為本案犯
    行時與「直走佑」聯繫使用等節，業據被告於警詢及偵查中
    、本院審理時供承在卷（見偵字第28469號卷第29頁、第140
    頁，本院卷第123頁），爰依刑法第38條第2項前段規定沒收
    。
　㈡犯罪所得部分：
　 1、被告每日領完錢將款項交給「直走佑」時，「直走佑」即
      會給付1,000元至3,000元報酬等節，業據被告於警詢中供
      承在卷（見偵字第28469號卷第25頁) ，是依最有利於被
      告之認定，認定被告每日犯罪所得為1,000元，則本案被
      告分別於109年6月2日、同年月5日提領本案告訴人等之受
      騙匯入款項（詳如附表一編號1至3所示），依此計算其犯
      罪所得共計2,000元（計算式：1,000元×2日＝2,000元），
      既未扣案，亦未與本案告訴人等和解或賠償之，爰依刑法
      第38條之1第1項前段、第3項規定沒收，並於全部或一部
      不能沒收或不宜執行沒收時，追徵其價額。
　 2、至被告所提領上開告訴人等之受騙款項，既已由被告全數
      交與「直走佑」，要難認屬被告所有之財物，爰不予宣告
      沒收，併此敘明。
據上論斷，應依刑事訴訟法第273條之1第1項、第299條第1項前段，洗錢防制法第14條第1項、第16條第2項，刑法第11條、第28條、第339條第1項、第55條、第42條第3項前段、第51條第5款、第7款、第38條第2項前段、第38條之1第1項前段、第3項，刑法施行法第1條之1第1項，判決如主文。
本案經檢察官陳建宏提起公訴，檢察官鄭雅方到庭執行職務。
中　　華　　民　　國　　111 　年　　9 　　月　　19　　日
　　　　　　　　　刑事第二十二庭法　官　葉詩佳
上正本證明與原本無異。 
如不服本判決應於收受送達後20日內向本院提出上訴書狀，並應
敘述具體理由；其未敘述上訴理由者，應於上訴期間屆滿後20日
內向本院補提理由書（均須按他造當事人之人數附繕本）「切勿
逕送上級法院」。告訴人或被害人如對於本判決不服者，應具備
理由請求檢察官上訴，其上訴期間之計算係以檢察官收受判決正
本之日期為準。 因疫情而遲誤不變期間，得向法院聲請回復原
狀。
                                書記官  巫佳蒨
中　　華　　民　　國　　111 　年　　9 　　月　　19　　日
附表一：
編號 告訴人 詐欺時日 詐欺手法 匯款時日 匯款金額（新臺幣） 匯入帳戶 提領時日（/提領地點） 提領金額（新臺幣） 宣告刑 1 邱禹全 109年6月2日13時12分許 （起訴書所載「110年7月4日15時31分前某時許」，業經檢察官當庭更正）  於左列時間，自稱「林先生」向邱禹全佯稱：協助代購IKEA商品有優惠折扣云云，致邱禹全陷於錯誤，而依指示匯款如右所示。 （起訴書所載「致電黃旭祺並佯稱：因購物網站遭駭客入侵致黃旭祺誤被升級為高級會員，是黃旭祺須依指示操作匯款以取消錯誤扣款云云，致黃旭祺誤信為真，爰依指示匯款右列款項至右列帳戶。」，業經檢察官當庭更正） 109年6月2日 13時14分34秒 2萬0,785元 陳政隆申設之中國信託商業銀行帳號000000000000號帳戶（下稱1209號帳戶） 109年6月2日 21時02分57秒 （/臺北市○○區○○○路0段000號統一便利商店酒泉門市自動櫃員機） 3萬元 （含編號2林欣慧之受騙匯入款） 張方繼共同犯洗錢防制法第十四條第一項之洗錢罪，處有期徒刑參月，併科罰金新臺幣壹萬元，罰金如易服勞役，以新臺幣壹仟元折算壹日。 2 林欣慧 109年5月30日15時許 （起訴書所載「110年7月4日16時1分前某時許」，業經檢察官當庭更正） 於左列時間，以LINE通訊軟體暱稱「Jerry」向林欣慧佯稱：有折扣優惠代購IKEA家具云云，致林欣慧陷於錯誤，而依指示匯款如右所示。 （起訴書所載「致電王韋盛並佯稱：因購物網站誤將王韋盛設定為永久會員，是王韋盛須依指示操作匯款以取消錯誤扣款云云，致王韋盛誤信為真，爰依指示匯款右列款項至右列帳戶。」，業經檢察官當庭更正） 109年6月2日 20時38分02秒 1萬0,021元 同上 同上 同上 張方繼共同犯洗錢防制法第十四條第一項之洗錢罪，處有期徒刑參月，併科罰金新臺幣壹萬元，罰金如易服勞役，以新臺幣壹仟元折算壹日。 3 洪碩宏 109年5月底 （起訴書所載「110年7月4日16時25分前某時許」，業經檢察官當庭更正） 於左列時間，自稱「Yankeesucks」向洪碩宏佯稱：線上代購IKEA全部商品86折云云，致洪碩宏陷於錯誤，而依指示匯款如右所示。 （起訴書所載「致電陳秋慧並佯稱：因陳秋慧進行網路購物時將付款方式輸入錯誤，是陳秋慧須依指示操作匯款以取消錯誤扣款云云，致陳秋慧誤信為真，爰依指示匯款右列款項至右列帳戶。」，業經檢察官當庭更正） 109年6月5日 16時03分51秒 （起訴書所載「109年6月3日20時57分許」，業經檢察官當庭更正） 3萬5,868元 （起訴書所載「2萬343元」，業經檢察官當庭更正） 同上 109年6月5日 21時28分05秒 (/臺北市○○區○○○路000號統一便利商店晶華門市自動櫃員機) （起訴書所載「110年7月4日16時30分許」，業經檢察官當庭更正） 7萬8,000元 （含帳戶內其他匯入款項） 張方繼共同犯洗錢防制法第十四條第一項之洗錢罪，處有期徒刑參月，併科罰金新臺幣壹萬元，罰金如易服勞役，以新臺幣壹仟元折算壹日。 

附表二：
編號 物品名稱 備註 1 蘋果牌、iphone7（A1778）型號、粉色、門號0000000000號行動電話1支（IMEI：000000000000000號） 桃園市政府警察局刑事警察大隊扣押物品目錄表（見偵字第28469號卷第75頁）。 
附表三：
編號 告訴人 相關證據名稱及其卷證出處 1 邱禹全 1、證人即告訴人邱禹全於警詢中之證述（見偵字第28469號卷第101至109頁）。 2、中國信託商業銀行股份有限公司109年11月13日中信銀字第109224839288342號函暨其檢附之帳戶交易明細（見偵字第29385號卷第19至31頁）。 3、如附表二編號1所示行動電話內聯絡人、臉書帳號畫面翻拍照片（見偵字第28469號卷第57至61頁）。 4、監視器錄影畫面截圖（見偵字第28469號卷第37頁）。 5、扣案如附表二編號1所示之物。　  2 林欣慧 1、證人即告訴人林欣慧於警詢中之證述（見偵字第28469號卷第111至113頁）。 2、中國信託商業銀行股份有限公司109年11月13日中信銀字第109224839288342號函暨其檢附之帳戶交易明細（見偵字第29385號卷第19至31頁）。　  3、如附表二編號1所示行動電話內聯絡人、臉書帳號畫面翻拍照片（見偵字第28469號卷第57至61頁）。 4、監視器錄影畫面截圖（見偵字第28469號卷第37頁）。 5、扣案如附表二編號1所示之物。　  3 洪碩宏 1、證人即告訴人洪碩宏於警詢中之證述（見偵字第28469號卷第119至122頁）。 2、中國信託商業銀行股份有限公司109年11月13日中信銀字第109224839288342號函暨其檢附之帳戶交易明細（見偵字第29385號卷第19至31頁）。　  3、如附表二編號1所示行動電話內聯絡人、臉書帳號畫面翻拍照片（見偵字第28469號卷第57至61頁）。 4、監視器錄影畫面截圖（見偵字第28469號卷第43頁）。 5、扣案如附表二編號1所示之物。　  

附錄本案論罪科刑法條：
洗錢防制法第14條
有第二條各款所列洗錢行為者，處7年以下有期徒刑，併科新臺
幣5百萬元以下罰金。
前項之未遂犯罰之。
前二項情形，不得科以超過其特定犯罪所定最重本刑之刑。
中華民國刑法第339條
（普通詐欺罪）
意圖為自己或第三人不法之所有，以詐術使人將本人或第三人之
物交付者，處5年以下有期徒刑、拘役或科或併科50萬元以下罰
金。
以前項方法得財產上不法之利益或使第三人得之者，亦同。
前二項之未遂犯罰之。